【裁判字號】    99,訴,2728
【裁判日期】    991208
【裁判案由】    違反槍砲彈藥刀械管制條例
【裁判全文】
臺灣臺中地方法院刑事判決              99年度訴字第2728號
公  訴  人  臺灣臺中地方法院檢察署檢察官
被      告  何志詮
選任辯護人  廖淑華律師
上列被告因違反槍砲彈藥刀械管制條例案件，經檢察官提起公訴
（99年度偵字第10654號），本院判決如下：
    主  文
何志詮未經許可，寄藏可發射子彈具有殺傷力之改造手槍，累犯
，處有期徒刑參年貳月，併科罰金新臺幣壹拾萬元，罰金如易服
勞役，以新臺幣壹仟元折算壹日，扣案之改造手槍壹枝（槍枝管
制編號0000000000號）、非制式子彈壹顆，均沒收。
    事  實
一、何志詮前因違反毒品危害防制條例、竊盜等案件，分別經本
    院以94年度易字第508號判決判處有期徒刑5月確定，及臺灣
    高等法院臺中分院以95年度上易字第20號判決判處有期徒刑
    5月確定，而上開2罪經臺灣高等法院臺中分院以95年度聲字
    第702號裁定定應執行有期徒刑9月確定，另因違反毒品危害
    防制條例案件，經本院以95年度訴字第833號判決判處有期
    徒刑8月確定，並與上開所定應執行刑接續執行，於民國96
    年3月13日縮短刑期執行完畢。詎仍不知悔改，明知具有殺
    傷力之改造手槍及非制式子彈均屬槍砲彈藥刀械管制條例列
    管之槍、彈，非經主管機關許可不得持有、寄藏，竟基於未
    經許可寄藏具有殺傷力之改造手槍及非制式子彈之犯意，於
    99年2月下旬之某日，在其位於臺中縣大甲鎮○○路○段568
    巷7號住處，受真實姓名年籍不詳之自稱「易柏洲」成年男
    子所委託，代為保管可發射子彈具有殺傷力之仿德林吉雙管
    手槍之改造手槍1枝（槍枝管制編號0000000000號），及具
    有殺傷力之非制式子彈2顆（均由金屬彈殼組合直徑6.2±
    0.5mm金屬彈頭而成），並將上開槍、彈藏放在其上址住處
    ，而未經許可寄藏上開槍、彈。嗣經警循線查悉上情，於99
    年4月29日16時許持本院所核發搜索票在臺中縣大甲鎮○○
    路50巷口對其執行搜索時，未發現上開槍、彈，且經何志詮
    同意於同日16時18分許帶同警方至其上址住處進行搜索，並
    當場扣得上開具有殺傷力之改造手槍1枝及非制式子彈2顆。
二、案經臺中縣警察局報告臺灣臺中地方法院檢察署檢察官偵查
    起訴。
    理  由
壹、認定犯罪事實所憑之證據及理由：
一、按被告以外之人於審判外之陳述，經當事人於審判程序同意
    作為證據，法院審酌該言詞陳述或書面陳述作成時之情況，
    認為適當者，亦得為證據；當事人、代理人或辯護人於法院
    調查證據時，知有第159條第1項不得為證據之情形，而未於
    言詞辯論終結前聲明異議，視為有前項之同意，刑事訴訟法
    第159條之5定有明文。查本件認定事實所引用之證據方法，
    已經本院於審理時提示被告何志詮及其辯護人，被告何志詮
    及其辯護人均不爭執其證據能力（見本院99年11月24日審判
    筆錄），揆諸前揭說明，可認為同意作為證據，而本院審酌
    該等證據作成時之情況，並無不宜做為證據之情事，自具有
    證據能力，而得採為證據，先予敘明。
二、訊據被告何志詮於本院審理中坦承上揭犯行，並有扣案之改
    造手槍1枝及非制式子彈2顆可資佐證，且上開槍枝、子彈經
    送內政部警政署刑事警察局以檢視法、性能檢驗法、試射法
    鑑驗結果，認為：（一）送鑑手槍1枝（槍枝管制編號00000
    00000號），認係改造手槍，由仿德林吉雙管手槍製造之槍
    枝，車通金屬槍管內阻鐵而成，擊發功能正常，可供擊發適
    用子彈使用，認具殺傷力；（二）送鑑子彈2顆，認均係非
    制式子彈，由金屬彈殼組合直徑6.2±0.5 mm金屬彈頭而成
    ，採樣1顆試射，可擊發，認具殺傷力等情，有內政部警政
    署刑事警察局99年5月25日刑鑑字第0990061004號鑑定書1份
    在卷可稽（見臺灣臺中地方法院檢察署99年度核交字第659
    號偵查卷第2頁），復有查獲現場照片5幀附卷可參（見臺灣
    臺中地方法院檢察署99年度偵字第10654號偵查卷第44至45
    頁），綜上，足認被告上揭自白應與事實相符，應堪採信。
    從而，本件事證明確，被告犯行洵堪認定，應依法論科。
貳、所犯法條及刑之酌科：
一、核被告所為，係犯槍砲彈藥刀械管制條例第8條第4項之未經
    許可，寄藏可發射子彈具有殺傷力之改造手槍罪及同條例第
    12條第4項之未經許可，寄藏子彈罪。按槍砲彈藥刀械管制
    條例將持有與寄藏行為為分別之處罰規定，而寄藏與持有均
    係將物置於自己實力支配之下，僅寄藏必先有他人之持有行
    為，而後始為之受寄代藏而已，故寄藏之受人委託代為保管
    ，其保管之本身，亦屬持有，此之持有係受寄藏之當然結果
    ，不應另就持有予以論罪（最高法院88年度第8次刑事庭會
    議決議參照），附此敘明。
二、查被告以一寄藏行為，同時寄藏2顆具有殺傷力之非制式子
    彈，僅侵害一法益，屬單純一罪。又被告以一寄藏行為同時
    非法寄藏可發射子彈具有殺傷力之改造手槍1枝及具有殺傷
    力之非制式子彈2顆，係以一行為同時觸犯未經許可寄藏可
    發射子彈具有殺傷力之改造手槍罪，及未經許可寄藏子彈罪
    ，應依刑法第55條想像競合犯之規定，論以一較重之未經許
    可寄藏可發射子彈具有殺傷力之改造手槍罪。
三、查被告前因違反毒品危害防制條例、竊盜等案件，分別經本
    院以94年度易字第508號判決判處有期徒刑5月確定，及臺灣
    高等法院臺中分院以95年度上易字第20號判決判處有期徒刑
    5月確定，而上開2罪經臺灣高等法院臺中分院以95年度聲字
    第702號裁定定應執行有期徒刑9月確定，另因違反毒品危害
    防制條例案件，經本院以95年度訴字第833號判決判處有期
    徒刑8月確定，並與上開所定應執行刑接續執行，於96年3月
    13日縮短刑期執行完畢等情，有臺灣高等法院被告前案紀錄
    表、臺灣臺中地方法院檢察署刑案資料查註紀錄表各1份附
    於本院卷、偵查卷內可憑，則其前受有期徒刑執行完畢，於
    5年內故意再犯本件有期徒刑以上之罪，即屬累犯，應依刑
    法第47條第1項之規定加重其刑。
四、爰審酌被告非法寄藏具殺傷力之改造手槍及非制式子彈，已
    對社會治安潛藏高度危險，惡性非輕，惟其寄藏改造手槍1
    枝及非制式子彈2顆，數量非鉅，寄藏時間僅2個月，未曾就
    其寄藏之槍彈持以犯案，且犯後坦承犯行，態度良好等一切
    情狀，認蒞庭檢察官具體求處有期徒刑3年6月，稍嫌過重，
    而量處如主文所示之刑，並就併科罰金部分，諭知易服勞役
    之折算標準。
五、按刑法上之酌量減輕，必於犯罪之情狀可憫恕時，始得為之
    ，為刑法第59條所明定，至情節輕微僅可為法定刑內從輕科
    刑之標準，不得據為酌量減輕之理由（最高法院28年度上字
    第1064號判例意旨參照）。復按刑法第59條之酌量減輕其刑
    ，必須犯罪有特殊之原因，在客觀上足以引起一般之同情，
    認為即予宣告法定最低度刑期仍嫌過重者始有其適用（最高
    法院92年度臺上字第3020號判決意旨參照）。查具有殺傷力
    之槍、彈對社會風氣及治安危害重大，為政府嚴加查緝之違
    禁物品，且鑑於近來國內槍枝氾濫，嚴重危害社會治安，被
    告寄藏槍、彈等物，極易對他人生命、身體造成傷害，嚴重
    危害社會公安，尚難認其犯行有何特殊之原因或環境，在客
    觀上足以引起一般人同情，如予宣告法定低度刑期，猶嫌過
    重之情，則被告之辯護人所陳依刑法第59條之規定酌減其刑
    ，難以採取，附此敘明。
六、扣案之可發射子彈具有殺傷力之仿德林吉雙管手槍之改造手
    槍1枝（槍枝管制編號0000000000號），係違禁物，應依刑
    法第38條第1項第1款規定宣告沒收。及扣案之具有殺傷力之
    非制式子彈2顆（均由金屬彈殼組合直徑6.2±0.5mm金屬彈
    頭而成），除其中1顆已因鑑驗時試射而失其違禁物之性質
    ，無庸為沒收之諭知外，其餘1顆非制式子彈，屬違禁物，
    應依刑法第38條第1項第1款規定宣告沒收。
據上論斷，應依刑事訴訟法第299條第1項前段，槍砲彈藥刀械管
制條例8條第4項、第12條第4項，刑法第11條前段、第55條、第
47條第1項、第42條第3項、第38條第1項第1款，判決如主文。
本案經檢察官謝志遠到庭執行職務。
中    華    民    國    99    年    12    月    8     日
                刑事第五庭  審判長  法  官  王邁揚
                                    法  官  簡璽容
                                    法  官  賴秀雯
上正本證明與原本無異。
如不服本判決應於判決送達後十日內向本院提出上訴狀，並應敘
述上訴理由（均須按他造當事人之數附繕本）「切勿逕送上級法
院」。
                                    書記官  江美琪
中    華    民    國    99    年    12    月    8     日
附錄論罪科刑法條全文：
一、槍砲彈藥刀械管制條例第8條：
    未經許可，製造、販賣或運輸鋼筆槍、瓦斯槍、麻醉槍、獵
    槍、空氣槍或第4條第1項第1款所定其他可發射金屬或子彈
    具有殺傷力之各式槍砲者，處無期徒刑或5年以上有期徒刑
    ，併科新臺幣1千萬元以下罰金。
    未經許可，轉讓、出租或出借前項所列槍枝者，處5年以上
    有期徒刑，併科新臺幣1千萬元以下罰金。
    意圖供自己或他人犯罪之用，而犯前二項之罪者，處無期徒
    刑或7年以上有期徒刑，併科新臺幣1千萬元以下罰金。
    未經許可，持有、寄藏或意圖販賣而陳列第1項所列槍枝者
    ，處3年以上10年以下有期徒刑，併科新臺幣700萬元以下罰
    金。
    第1項至第3項之未遂犯罰之。
二、槍砲彈藥刀械管制條例第12條：
    未經許可，製造、販賣或運輸子彈者，處1年以上7年以下有
    期徒刑，併科新台幣500萬元以下罰金。
    未經許可，轉讓、出租或出借子彈者，處6月以上5年以下有
    期徒刑，併科新台幣300萬元以下罰金。
    意圖供自己或他人犯罪之用，而犯前二項之罪者，處3年以
    上10年以下有期徒刑，併科新台幣700萬元以下罰金。
    未經許可，持有、寄藏或意圖販賣而陳列子彈者，處5年以
    下有期徒刑，併科新台幣300萬元以下罰金。
    第1項至第3項之未遂犯罰之。

司法院資訊處製作；財團法人民間司法改革基金會備份。
